臺灣嘉義地方法院刑事判決　　　　　　　95年度交訴字第83號
公　訴　人　臺灣嘉義地方法院檢察署檢察官
被　　　告　己○○
選任辯護人　陳忠鎣律師
上列被告因公共危險等案件，經檢察官提起公訴（九十五年度偵
字第六六二三號），本院判決如下：
    主  文
己○○犯業務過失傷害罪，處拘役伍拾日，如易科罰金以銀元參
佰元折算壹日；又犯肇事致人傷害逃逸罪，處有期徒刑陸月，如
易科罰金以銀元參佰元折算壹日。
    事  實
壹、己○○未有前科，領有職業聯結車駕駛執照，平日駕駛臺灣
    化學纖維股份有限公司（下稱臺化公司）車輛載運化學原料
    ，係從事駕駛業務之人。其於民國九十五年六月四日中午十
    二時十三分許，駕駛臺化公司牌照號碼Ｋ三－八三八號曳引
    車附掛牌照號碼ＴＣ－九六號拖車執行業務，而沿雙向且每
    一方向設有一快車道、一機車優先道、一慢車道之嘉義縣道
    第一五九線公路北向快車道由嘉義市往嘉義縣新港鄉，即由
    南往北順向行駛，途經嘉義縣新港鄉○○村○○○路與中洋
    路交岔路口，欲右轉進入中洋路時，本應注意汽車行駛時，
    駕駛人應注意兩車併行之間隔，並隨時採取必要之安全措施
    ；汽車行駛至交岔路口，轉彎車應讓直行車先行，而依當時
    晴天日間自然光線，柏油路面乾燥無缺陷，無障礙物視距良
    好等狀況，並無不能注意之情事，竟疏未注意交岔路口車輛
    動態，貿然右轉。適右側有乙○○騎乘車身噴漆、排氣管及
    方向燈均經改裝之牌照號碼ＰＭ三－三六八號重型機車，沿
    相同之嘉義縣第一五九線公路北向機車優先道由南往北順向
    直行駛至同一交岔路口，本應注意汽車行駛時，駕駛人應注
    意車前狀況及兩車併行之間隔，並隨時採取必要之安全措施
    ；行車速度，依速限標誌或標線之規定，而依當時相同狀況
    ，並無不能注意之情事，竟未注意，貿然以時速七十五至八
    十公里間之超速前進。嗣己○○所駕車輛車首右轉切入機車
    優先道行進方向內些許，乙○○見行進方向有車輛進入欲向
    右進行閃躲，惟車速過快，不及煞車及反應，所駕機車行進
    路線僅稍微右偏即直接撞入該交岔路口東北側中洋路上鐵皮
    屋，乙○○因而受有左橈、尺骨骨折，右第二、三、四蹠骨
    骨折，前額撕裂傷，右肱骨髁開放性骨折，右手肘皮膚缺損
    ，左膝挫傷併十字韌帶撕裂性骨折，牙齒斷裂及搖動等傷害
    （起訴書漏載左橈、尺骨骨折，右第二、三、四蹠骨骨折，
    前額撕裂傷，牙齒斷裂及搖動等傷害）。詎己○○明知係因
    右轉肇事致乙○○受有前開傷害，而將車輛右轉並停在中洋
    路旁數秒，惟未即採取救護或其他必要措施，並向警察機關
    報告，旋即駕駛該車離去而逃逸無蹤。後鐵皮屋主庚○○聽
    聞撞擊聲出外察看並報警處理，警方再調閱路口監視器錄影
    紀錄，始循線查獲。
貳、案經乙○○訴由嘉義縣警察局民雄分局報告臺灣嘉義地方法
    院檢察署檢察官偵查起訴。
    理  由
壹、本件被告己○○及選任辯護人陳忠鎣律師均未於言詞辯論終
    結前對於理由欄所列警訊調查筆錄、偵查訊問筆錄、道路交
    通事故現場圖、道路交通事故調查報告表、診斷證明書、車
    險理賠申請書、警員職務報告、前案紀錄等傳聞證據之證據
    能力有所異議。被告於審理時雖否認犯罪，惟證人丁○○、
    甲○○、丙○○、戊○○、乙○○、庚○○已於審理時到庭
    接受交互詰問程序，前述證據依其製作過程復無顯不可信之
    情況，本院審酌予以採納之，無礙被告與辯護人等於程序上
    之彈劾詰問權利，認前開傳聞證據合於刑事訴訟法第一百五
    十九條之四、之五等規定，因而具備證據能力，此先敘明之
    （被告及辯護人固爭執證人吳永宗警訊時供述之證據能力，
    惟本院並未以其供述作為證據，自毋庸審酌該部分之證據能
    力）。
貳、訊據被告固坦承係從事駕駛業務之人，案發時間曾駕駛曳引
    車附掛拖車行經車禍現場等情，惟矢口否認有何犯行，辯稱
    ，其車輛右轉時曾停止禮讓告訴人乙○○機車通過，且未撞
    及該機車，告訴人係因車速過快失控而發生車禍，對於車禍
    發生並無過失可言，在確信車禍與自己無關之下，方離去現
    場，亦無肇事逃逸之故意云云。
參、經查：
  一、業務過失傷害部分：
    (一)、被告領有職業聯結車駕駛執照，平日駕駛臺化公司車輛
        載運化學原料，係從事駕駛業務之人；又案發當時駕駛
        臺化公司牌照號碼Ｋ三－八三八號曳引車附掛牌照號碼
        ＴＣ－九六號拖車（下稱被告車輛）執行業務等情，業
        據被告坦承無諱（警卷第三頁調查筆錄，本院卷第十七
        頁準備程序筆錄），而被告所駕駛前開牌照號碼車輛，
        無論曳引車及拖車車身均噴有「臺灣化學纖維公司」字
        樣，有卷附之該車照片可憑（警卷第三十八頁至第三十
        九頁上方，本院卷第五十三頁反面至第五十四頁上方）
        ，亦可佐證是項事實。
    (二)、被告於案發時間駕駛被告車輛沿雙向且每一方向設有一
        快車道、一機車優先道、一慢車道之嘉義縣道第一五九
        線公路北向快車道由嘉義市往嘉義縣新港鄉，即由南往
        北順向行駛，途經嘉義縣新港鄉○○村○○○路與中洋
        路交岔路口，欲右轉進入中洋路時，適右側有告訴人騎
        乘牌照號碼ＰＭ三－三六八號重型機車（下稱告訴人機
        車）沿嘉義縣第一五九線公路北向機車優先道由南往北
        方向順向直行駛至同一交岔路口，嗣該機車撞入該交岔
        路口東北側中洋路上之鐵皮屋，而受有左橈、尺骨骨折
        ，右第二、三、四蹠骨骨折，前額撕裂傷，右肱骨髁開
        放性骨折，右手肘皮膚缺損，左膝挫傷併十字韌帶撕裂
        性骨折，牙齒斷裂及搖動等傷害等情，均為被告所是認
        （本院卷第十七頁準備程序筆錄），復經證人即告訴人
        指訴纂詳，復有道路交通事故現場圖、道路交通事故調
        查報告表、交通事故現場照片、診斷證明書等在卷可參
        （警卷第二十二頁至第二十四頁、第二十九頁至第三十
        一頁）。而案發現場之嘉義縣道第一五九線公路北向車
        道由內向外分別設有快車道、機車優先道及慢車道等車
        道，快車道及機車優先道之時速限制為六十公里，該公
        路與中洋路交岔路口東側之寬度為十六點二公尺（即四
        點零加三點四加三點四加五點四公尺），均有道路交通
        事故現場圖、道路交通事故調查報告表、交通事故現場
        照片在卷可稽（警卷第二十二頁、第二十三頁、第三十
        六頁上方，本院卷第五十二頁反面上方）。
    (三)、被告駕駛被告車輛右轉時，車首業已進入嘉義縣道第一
        五九線公路北向機車優先道行進路線，且見右方之告訴
        人機車沿該機車優先道直行，乃停車等待，告訴人機車
        斯時從被告車輛右側經過，旋略為向右偏離機車優先道
        ，穿越該交岔路口而撞及鐵皮屋等情，此觀被告自陳：
        「．．對方重機車速度很快，當時我駕駛Ｋ三－八三八
        連結車車頭大約佔機車道三分之一時，我看到對方從我
        右側很快的衝過去，我就立刻煞住車子，對方因此衝向
        右前方的鐵皮屋。．．那時候．．我自用曳引車車頭佔
        機車道約三分之一的面積。」等語（警卷第三頁調查筆
        錄），證人即當時行經同一交岔路口且在交岔路口東側
        等候號誌之丙○○證稱：「我有看到一輛自用聯結車．
        ．要右轉彎，然後我看到一輛重機車．．一瞬間在我面
        前由左向右衝過去，因為車速很快所以我看不出顏色，
        我聽到一聲聲響後，我轉向那台自用聯結車，我看見那
        台自用聯結車時為停止不動，．．。」等語（警卷第二
        十頁調查筆錄）；「（問：你停下來聯結車是否轉彎了
        ？）已經轉彎了。（問：聯結車轉彎程度？）聯結車的
        車頭有越過行人穿越道，已經開始還在北港路上，但是
        已經切到外側車道進入一點點。」等語（本院卷第九十
        五頁審判筆錄），至為明確。
    (四)、被告車輛與告訴人機車之車身均未發現有何碰撞，此從
        雙方車輛照片中（本院卷第五十一頁反面下方、第五十
        三頁反面上方、第五十四頁反面、第五十五頁、第五十
        五頁反面上方），被告車輛車首未有任何告訴人機車綠
        色車身之擦痕，告訴人機車左側車身上亦未有任何明顯
        撞擊痕跡，即可得知。但依前開照片，告訴人自行以金
        屬線在系爭機車左側車身之坐墊鑰匙孔上所裝置突出物
        處有明顯受前後拉扯之撕裂痕跡，撕裂痕跡高度且為五
        十至六十公分之間（本院卷第五十四頁反面上方），而
        被告車輛右側接近車首處亦留有線狀物之前後刮擦痕跡
        ，高度亦為五十至六十公分，依擦痕走向及高度吻合之
        程度研判，案發時告訴人機車左側突出物應與被告車輛
        有物理上之接觸，得以推論二車車身於案發時雖未直接
        碰撞但卻極為接近之結論。
    (五)、告訴人於警訊時初稱時速五十至六十公里左右（警卷第
        十一頁調查筆錄），嗣後皆稱時速約五十公里（偵查卷
        第六頁、第十八頁訊問筆錄，本院卷第二十頁準備程序
        筆錄）。然查，證人即現場目擊者丙○○證稱告訴人機
        車「一瞬間在我面前由左向右衝過去，因為車速很快所
        以我看不出顏色。」等語（警卷第二十頁調查筆錄），
        已指出告訴人機車速度甚快。又告訴人機車不僅在現場
        並未留下任何煞車痕跡即穿越交岔路口直接撞及鐵皮屋
        ，機車更穿破鐵皮屋且卡在鐵皮屋中而未倒下，有卷附
        之道路交通事故現場圖、交通事故現場照片等可資佐證
        （警卷第二十二頁、第三十六頁，本院卷第五十一頁至
        第五十二頁），是以告訴人機車未曾煞車且撞擊程度甚
        為嚴重，足見案發時之車速極快。此外，告訴人所騎機
        車係沿嘉義縣道第一五九線公路北向機車優先道穿越該
        公路與中洋路交岔路口，該交岔路口東側之寬度為十六
        點二公尺，告訴人機車與被告車輛又未有直接撞擊情形
        ，均經敘明，則告訴人穿越交岔路口時乃行駛十六點二
        公尺以上距離而撞及鐵皮屋，應堪認定。再依交通部六
        十六年十月二十七日交路（六六）字第一○二七五號函
        所頒之「汽車行駛距離及反應距離一覽表」（偵查卷第
        二十九頁），時速七十五公里之反應距離為十五點六○
        公尺，時速八十公里之反應離為十六點六四公里，告訴
        人行駛至少十六點二公尺，卻未能為任何煞車及閃躲反
        應，此又非出自任何外來或撞擊原因，以告訴人不及反
        應之行駛距離推論，告訴人機車案發時地之行駛速度理
        應在時速七十五至八十公里之間，而超越速限之六十公
        里。
    (六)、綜前所述，被告車輛右轉佔用部分機車優先道行進路線
        下，同向在右側直行之告訴人機車見狀而在極為接近被
        告車輛情形下稍稍右偏撞上鐵皮屋之事實，即堪認定。
        按汽車行駛時，駕駛人應注意兩車併行之間隔，並隨時
        採取必要之安全措施；汽車行駛至交岔路口，轉彎車應
        讓直行車先行，道路交通安全規則第九十四條第三項、
        第一百零二條第一項第六款前段均有規定。被告於事實
        欄所記載之時地駕駛車輛，自應恪遵上開規定，以維護
        參與道路交通活動者之安全。且依當時晴天日間自然光
        線（警方製作道路交通事故調查報告表時誤勾夜間有照
        明一欄，惟依現場照片及案發時間，當時確係日間無誤
        ），柏油路面乾燥無缺陷，無障礙物視距良好等狀況，
        有前開道路交通事故調查報告表可循，並無不能注意之
        情事，被告於應注意且能夠注意之情狀下，竟疏未注意
        交岔路口車輛動態，貿然右轉佔用部分機車優先道，阻
        礙機車優先道內告訴人機車直行，致使告訴人機車撞及
        鐵皮屋，其有過失，至為明確。至被告辯稱未撞及告訴
        人等詞，固係屬實，但被告違反禮讓義務下，阻礙告訴
        人行進路線，致使原得優先直行之告訴人無法順暢前進
        ，其過失乃不以是否碰撞他車為前題，是其辯詞，仍無
        礙於本件過失之認定。
    (七)、復按汽車行駛時，駕駛人應注意車前狀況及兩車併行之
        間隔，並隨時採取必要之安全措施；行車速度，應依速
        限標誌或標線之規定，道路交通安全規則第九十四條第
        三項、第九十三條第一項前段亦有明文，告訴人於案發
        時地騎乘機車本應遵守該等規定，以維交通安全，且依
        當時相同狀況，並無不能注意之情事，告訴人於應注意
        且能夠注意下，卻疏未注意，以時速七十五至八十公里
        之超速貿然前進，對於本件車禍之發生，亦有過失可言
        。而被告車輛係轉彎時佔用直行車道，惟僅佔用約三分
        之一即行停止，尚非全然橫阻往來車道，又未撞擊告訴
        人車輛，告訴人本有輕易閃躲可能，但因超速不及反應
        ，被告與告訴人之過失程度應屬相當。告訴人雖然與有
        過失，但被告既有過失，仍不得因此解免其責。而告訴
        人因被告右轉佔用車道未禮讓直行車輛之違規而發生車
        禍並受有傷害，已如前述，則被告之過失行為與告訴人
        之傷害結果間，依社會通念，顯有相當因果關係。本件
        事證明確，被告業務過失傷害之犯行堪以認定。
  二、肇事逃逸部分：
    (一)、被告駕車肇事致告訴人受傷之事實，前經敘明。而被告
        駕車右轉時確實看見告訴人機車自右側前進，該機車須
        庾撞上鐵皮屋，此觀被告自稱：「我看到對方從我右側
        很快的衝過去，我就立刻煞住車子，對方因此衝向右前
        方的鐵皮屋。．．我大約三十公尺前有看見對方。．．
        在轉彎點時才看到我右後方有一輛重機車衝很快過來。
        」等語（警卷第三頁、第九頁調查筆錄）；「．．我的
        後視鏡就看到告訴人的機車，機車時速很快，我停下來
        讓他通過。」等語（偵查卷第七頁訊問筆錄），證人丙○○證稱：「．．我在等紅燈，我有看到一輛大型貨車
        要右轉進入中洋路，當時大貨車速度不快，一下子我就
        聽到碰一聲，我就看到鐵皮屋有一個東西撞上去，聲音
        蠻大的。．．（問：可否敘述你聽到的聲音音量？）碰
        一聲。（問：你當時的車窗有無關上？）有的。（問：
        仍然有聽到？）有的。．．（問：碰一聲後你看到聯結
        車有無停下？）有停一下，幾秒鐘後就開走了，就走一
        六六線道由西往東。」等語（本院卷第九十六頁審判筆
        錄），至為灼然。證人丙○○於車窗關閉狀態下仍能聽
        見告訴人機車撞擊鐵皮屋所發出聲響，則在場之被告斷
        無不能聽見相同聲音之理。被告右轉時既然看見機車從
        自己車旁通過，瞬間又聽聞巨響，自應知悉告訴人機車
        事故與自己右轉有所關聯。
    (二)、被告在告訴人機車撞及鐵皮屋後，雖曾停下數秒，惟未
        即採取救護或其他必要措施，並向警察機關報告，旋即
        駕駛該車離去現場等情，為被告所是認（警卷第九頁調
        查筆錄），核與證人丙○○所述相符（警卷第二十頁調
        查筆錄）。且依據裝置在被告車輛上之全球衛星定位系
        統紀錄資料（偵查卷第二十五頁至第二十七頁），以及
        證人即製作上開資料之私立逢甲大學地理資訊系統研究
        中心組長戊○○之判讀（本院卷第九十七頁至第一百頁
        審判筆錄），被告車輛自九十五年六月四日十二時十五
        分三十一秒起至四十六秒止，曾在案發地點附近保持靜
        止狀態，由此亦得佐證被告事故發生前後停車察看之事
        實。而警方係根據現場路口監視錄影紀錄查得丙○○所
        駕車輛於車禍當時亦行經同一地點，嗣通知丙○○製作
        筆錄，始知牌照號碼ＴＣ－九六號之車輛肇事，進而查
        獲被告涉案，此一過程業據證人丙○○敘之甚詳（本院
        卷第九十二頁至第九十三頁審判筆錄）。而告訴人因
        本件事故受有身體多處骨折等傷害，已如前述。被告目
        睹告訴人機車快速經過，又聽聞撞擊巨響，更曾停車察
        看，自然能夠知悉及推論肇事致人受傷之情事，此時未
        予救援而逕自離去，無論何人均可理解此舉非但得以規
        避法律責任及有礙司法調查，更有置告訴人生命及身體
        於危險之可能，是其離去現場之行為已構成逃逸。
    (三)、雖被告辯稱其無過失，應無逃逸故意云云，惟按刑法第
        一百八十五條之四駕駛動力交通工具肇事，致人死傷而
        逃逸罪，只須有駕駛動力交通工具肇事，致人死傷，未
        下車救護而逃逸之事實，罪即成立，不以肇事之發生須
        有過失責任為要件（最高法院八十九年度台上字第七六
        二二號判決參照）。準此，被告知悉自己駕駛車輛與告
        訴人機車撞及鐵皮屋受傷事故有所關聯，卻未停留救援
        及等待警方處理而逃逸，即屬成罪，不因本身對於事故
        有無過咎而得免除責任，是其所辯，即屬無據。被告雖
        舉被告車輛上所裝置全球衛星定位系統紀錄資料，證明
        其右轉時曾停止等待告訴人機車通過，並未撞擊告訴人
        機車，應無過失云云，惟查，本件被告過失並非在於二
        車曾經發生撞擊，況且，本院已經認定二車車身未曾發
        生直接撞擊，此一說法當不足以執為有利被告之依據。
        雖被告另稱，其右轉進入中洋路後曾委託路旁不知名貨
        車駕駛報警（警卷第九頁調查筆錄），應無逃逸之故意
        云云，然查，本件係由案發地點鐵皮屋屋主庚○○報警
        處理，有卷附之嘉義縣警察局月眉派出所受理各類案件
        紀錄表、警員職務報告書等可查（本院卷第一百三十八
        頁至第一百三十九頁），並非被告所稱之不知名貨車駕
        駛。訊之證人庚○○，其稱係鐵皮屋屋主，案發時聽聞
        撞擊聲始出外察看及報警，因忙於處理告訴人受傷事宜
        ，未注意到在場其他車輛等語（本院卷第一百六十七頁
        至第一百六十八頁審判筆錄），亦無從證明被告委託報
        案等情事是否屬實。從而，被告所辯，欠缺任何憑據，
        難以採信。
    (四)、綜情以觀，被告在右轉既未禮讓直線前進且極為接近之
        告訴人機車，致使機車失控略為右偏而撞及鐵皮屋受傷
        ，其違規肇事顯係導致告訴人受傷結果之原因。又被告
        車輛右轉時曾經停止，右轉完成後亦停止在中洋路旁，
        皆屬知悉自己與車禍有關所為之舉動。被告明知於此，
        卻又離去現場，足徵其畏懼責任而逃逸。是其所辯，皆
        與事理不符，無非避重就輕之詞，不值採信。事證明確
        ，其駕駛動力交通工具肇事致人受傷而逃逸之犯行，洵
        以認定。
肆、核被告所為，係犯刑法第二百八十四條第二項前段之業務過
    失傷害罪、第一百八十五條之四之肇事逃逸公共危險罪。被
    告行為後，九十五年六月十四日修正公布，同年七月一日施
    行之刑法施行法第一條之一第一項、第二項前段增訂「中華
    民國九十四年一月七日刑法修正施行後，刑法分則編所定罰
    金之貨幣單位為新臺幣。九十四年一月七日刑法修正時，刑
    法分則編未修正之條文定有罰金者，自九十四年一月七日刑
    法修正施行後，就其所定數額提高為三十倍。」等內容。而
    被告所犯之刑法第二百八十四條第二項前段自七十二年六月
    二十六日（即罰金罰鍰提高標準條例修正公布日）迄今未修
    正，其罰金法定刑為「一千元」，貨幣單位乃「銀元」，依
    罰金罰鍰提高標準條例第一條前段提高十倍，實為「銀元一
    萬元」，再經現行法規所定貨幣單位折算新臺幣條例第二條
    折算為「新臺幣三萬元」。刑法施行法於九十五年七月一日
    施行後，所定罰金之貨幣單位為新臺幣，就其所定數額提高
    三十倍，刑法第二百八十四條第二項前段之罰金法定刑「一
    千元」，依該規定折算，亦為「新臺幣三萬元」。是刑法施
    行法前開條文修正後，刑法第二百八十四條第二項前段「罪
    刑」並未變更。刑法施行法第一條之一第一項、第二項前段
    之法律效果乃將刑法分則罰金刑之貨幣單位從「銀元」轉換
    為「新臺幣」，係一貨幣單位準據法，修正意旨亦止於釐清
    吾國先前易生混淆之貨幣單位系統，與罪刑無涉，尚無刑法
    第二條第一項新舊法比較適用之問題，自應適用現行有效之
    法律。
伍、再被告行為後，九十四年一月七日修正，同年二月二日公布
    之刑法業於九十五年七月一日施行，本件所涉修正前後法律
    比較及適用之情形，詳如附表所示。其中刑法第三十三條第
    五款關於罰金定義之修正；其中刑法第四十一條第一項前段
    關於易科罰金折算標準之修正，因修正前規定均足使被告受
    較輕之刑罰，有利於行為人，皆應依刑法第二條第一項前段
    適用修正前之行為時法。而被告所犯業務過失傷害及肇事逃
    逸二罪名間，犯意各別，行為互異，犯罪構成要件亦不同，
    自應分論併罰。本院爰依被告之陳述（本院卷第一百七十八
    頁審判筆錄）及臺灣嘉義地方法院檢察署刑案資料查註紀錄
    表、臺灣高等法院被告前案紀錄表（偵查前案卷宗，本院卷
    第三頁），審酌被告駕車不慎及恐受國家法律制裁因而犯罪
    之動機及目的；犯罪之際未受明顯刺激；駕車肇事致人受傷
    卻未顧他人安危而恣意離去之手段；已婚，二個小孩，從事
    駕駛工作之生活狀況；未有前科，品行堪稱良好；國中畢業
    之智識水平；與告訴人素昧平生之關係；告訴人身體多處受
    有傷害，程度非輕，肇事逃逸犯罪對於其他參與道路交通者
    具有客觀危險性；就業務過失傷害部分應與告訴人同負過失
    責任；犯後否認犯行，仍未與告訴人達成和解賠償損害之態
    度等一切情狀，分別判處如主文所示之刑，並均諭知易科罰
    金之折算標準。
據上論斷，依刑事訴訟法第二百九十九條第一項前段，刑法第二
條第一項前段、第二百八十四條第二項前段、第一百八十五條之
四、第四十一條第一項前段（修正前），刑法施行法第一條之一
第一項、第二項前段，罰金罰鍰提高標準條例第二條（刪除前）
，判決如主文。
本案經檢察官陳慧玲到庭執行職務。
中　　華　　民　　國　　96　　年　　5 　　月　　15　　日
                    交通法庭審判長  法　官  林信旭
                                    法  官  洪嘉蘭
                                    法  官  張道周
上列正本證明與原本無異。
如不服本判決，應於判決送達後10日內向本院提出上訴狀（應附
繕本）。告訴人或被害人如對於本判決不服者，應具備理由請求
檢察官上訴，其上訴期間之計算係以檢察官收受判決正本之日期
為準。
中　　華　　民　　國　　96　　年　　5 　　月　　15　　日
                                    書記官  黃意雯
附記本判決論罪之法條全文
刑法第二百八十四條第二項前段
從事業務之人，因業務上之過失傷害人者，處一年以下有期徒刑
、拘役或一千元以下罰金。
刑法第一百八十五條之四
駕駛動力交通工具肇事，致人死傷而逃逸者，處六月以上五年以
下有期徒刑。
附表（打勾者表示有利於行為人）
┌──┬──┬───────────┬──┬────────────┐
│編號│條號│新法                  │比較│理由                    │
│    │    ├───────────┤適用│                        │
│    │    │舊法                  │結果│                        │
├──┼──┼───────────┼──┼────────────┤
│1   │33  │新條文                │    │(一)修正後刑法第三十三條第│
│    │    │主刑之種類如下：      │    │  四款僅將拘役之計算單位│
│    │    │四、拘役：一日以上，六│    │  由月更正為日，內容完全│
│    │    │    十日未滿。但遇有加│    │  相同，無涉刑度加重或減│
│    │    │    重時，得加至一百二│    │  輕，並無法律變更之情形│
│    │    │    十日。            │    │  ，應適用現行法規。    │
│    │    │五、罰金：新臺幣一千元│    │(二)修正前刑法第三十三條第│
│    │    │    以上，以百元計算之│    │  五款規定，罰金：一元以│
│    │    │    。                │    │  上，修正後則提高為，罰│
│    │    ├───────────┼──┤  金：新臺幣一千元以上，│
│    │    │舊條文                │ˇ  │  以百元計算之，致刑度有│
│    │    │主刑之種類如下：      │    │  加重之情形，應依新刑法│
│    │    │四、拘役：一日以上，二│    │  第二條第一項前段之規定│
│    │    │    個月未滿。但遇有加│    │  ，適用行為時法。（最高│
│    │    │    重時，得加至四個月│    │  法院刑事庭會議決議，下│
│    │    │    。                │    │  稱最高法院決議）      │
│    │    │五、罰金：一元以上。  │    │                        │
├──┼──┼───────────┼──┼────────────┤
│2   │41  │新條文                │    │修正前刑法第四十一條第一│
│    │    │犯最重本刑為五年以下有│    │項前段規定，犯最重本刑為│
│    │    │期徒刑以下之刑之罪，而│    │五年以下有期徒刑以下之刑│
│    │    │受六個月以下有期徒刑或│    │之罪，而受六個月以下有期│
│    │    │拘役之宣告者，得以新臺│    │徒刑或拘役之宣告，因身體│
│    │    │幣一千元、二千元或三千│    │、教育、職業、家庭之關係│
│    │    │元折算一日，易科罰金。│    │或其他正當事由，執行顯有│
│    │    ├───────────┼──┤困難者，得以一元以上三元│
│    │    │舊條文                │ˇ  │以下折算一日，易科罰金。│
│    │    │犯最重本刑為五年以下有│    │依修正前有效現已廢止之罰│
│    │    │期徒刑以下之刑之罪，而│    │金罰鍰提高標準條例第二條│
│    │    │受六個月以下有期徒刑或│    │規定，就其原定提高為一百│
│    │    │拘役之宣告，因身體、教│    │倍折算一日，即銀元一百、│
│    │    │育、職業、家庭之關係或│    │二百或三百元折算一日，換│
│    │    │其他正當事由，執行顯有│    │算成新台幣即三百、六百或│
│    │    │困難者，得以一元以上三│    │九百元折算一日。修正後同│
│    │    │元以下折算一日，易科罰│    │條項前段易科罰金折算標準│
│    │    │金。                  │    │則提高為以新台幣一千、二│
│    │    │                      │    │千或三千元折算一日，比較│
│    │    │                      │    │修正前後之適用結果，修正│
│    │    │                      │    │前之規定足使行為人受較輕│
│    │    │                      │    │之易刑處分，較有利於行為│
│    │    │                      │    │人，應依刑法第二條第一項│
│    │    │                      │    │前段之規定，應適用行為時│
│    │    │                      │    │法。（最高法院決議參照）│
└──┴──┴───────────┴──┴────────────┘
